Inventaris van het archief van mr. J.A. Jonkman [levensjaren 1891-1976], 1910-1976
Nationaal Archief, Den Haag
- STUKKEN BETREFFENDE ZIJN OPENBAAR LEVEN (1918- 1966), II
  - Nevenactiviteiten:, B
    - Lidmaatschap van de Commissie van Negen (1948-1949), 5
      - Brief van drs. Hatta aan Pandit Nehru betreffende de houding van Djokja tegenover de deelstaten alsmede commentaar op deze brief. Gestencild., 1949; 431; 2 stukken
      - Lijst van Indonesische delegatieleden bij de Ronde Tafel Conferentie met notities van Jonkman., z.d; 432; 1 omslag
      - Grondwet van de Staat Oost-Indonesië. Gestencild., z.d; 433; 1 stuk
    - Vertegenwoordining van Nederland op de Conferenties Nederland-Suriname Nederlandse-Antillen (1948-1952), 6
      - Ingekomen nota van Alvares Correa aan dr. Friedericy betreffende de Curaçaose intellectuele en economische groepen, met geleide brief., 1947; 434; 2 stukken
      - Stukken betreffende het verloop van de Ronde Tafel Conferentie., 1948; 435; 1 omslag
      - "Hoofdpunten urgentieprogramma Nederlandse Antillen", ingekomen artikel van dr. M.F. da Costa Gomes met begeleidend schrijven aan Jonkman., 1948; 436; 2 stukken
      - Ingekomen inhoudsopgave van het ontwerp-grondwet van het secretariaat-generaal van de conferentie Nederland-Suriname-Curaçao met aanbiedingsbrief aan Jonkman., 1948; 437; 2 stukken
      - Verslag van de besprekingen van minister Götzen met de gouverneur van Suriname op het ministerie van Overzeese gebiedsdelen op 22 en 24 april. Gestencild., 1948; 438; 1 stuk
      - Ingekomen koninklijk besluit van 19 oktober 1948, no, 15, houdende benoeming van vertegenwoordigers van Nederland op de conferentie tussen de vertegenwoordigers van Nederland, Suriname en de Nederlandse Antillen, met aanbiedingsbrief aan Jonkman. Afschriften., 439; 2 stukken
      - Ingekomen brief van de vertegenwoordiger van de Nederlandse Antillen in Nederland ter aanbieding van een artikel, verschenen in de Beurs- en Nieuwsberichten van 24 augustus 1950 betreffende de politieke toestanden op de Nederlandse Antillen, alsmede kranteknipsel., 440; 2 stukken
      - Stukken betreffende de besprekingen gevoerd ter voorbereiding van de Ronde Tafel Conferentie ter verwezenlijking van het Statuut voor het Koninkrijk., 1951; 441; 3 omslag
      - Koninklijk Besluit van 26 februari 1952, no. 21 houdende eervolle ontheffing van de functies van de vertegenwoordigers voor Nederland van de opgeheven conferentie Nederland-Suriname-Curaçao met aanbiedingsbrief aan Jonkman., 442; 2 stukken
    - Voorzitterschap en lidmaatschap van het hoofdbestuur van de Vereniging voor Internationale Rechtsorde van de Verenigde Naties (VIRO) (1949-1965), 7
      - Voorzitterschap van het hoofdbestuur van de VIRO (1949-1952), 7.1
        - Stukken betreffende studieconferenties van de VIRO., 1946; 443; 1 omslag
        - Stukken betreffende de herziening van het "program van actië. Met notities van Jonkman., 1946-1950; 444; 1 omslag
        - Rapport van mevrouw de Kanter-van Hettinga Tromp, voorzitter van de Commissie van Moeders en Opvoeders. Doorslag., 1949; 445; 1 stuk
        - Rapporten betreffende de werkzaamheden van de Nederlandse inlichtingendienst voor de verenigde Naties. Gestencild., 1949-1951; 446; 2 stukken
        - Stukken betreffende de subsidie-aanvraag voor het Nederlands Genootschap voor Internationale Zaken, de VIRO Nederlandse Inlichtingendienst voor de Verenigde Naties aan de minister voor Buitenlandse Zaken., 1949; 447; 1 omslag
        - Stukken betreffende de vierde Algemene Vergadering van de Wereldfederatie van Verenigingen voor de Verenigde Naties. Gestencild., 1949; 448; omslag
        - Stukken betreffende de samenwerking van de VIRO met het Nederlands Genootschap voor Internationale Zaken., 1949; 449; 1 omslag
        - Stukken betreffende de manifestatie van de Verenigde Naties te Eindhoven waarbij H. Spaak, oud-premier, van België het woord zou voeren., 1949; 450; 1 omslag
        - Notulen van de Algemene Ledenvergadering van 25 juni 1949. Gestencild., 451; 1 stuk
        - Brief van de minister van Buitenlandse Zaken houdende aanbieding van een afschrift van een nota van de secretaris-generaal van de Verenigde Naties betreffende de herdenking van de United Nations Day op 24 oktober 1949 aan de Nederlandse Inlichtingen dienst voor de Verenigde Naties. Afschrift., 452; 1 stuk
        - Ingekomen verslag van mevrouw de Kanter van de werkzaamheden van de VIRO uitgebracht op de conferentie van Non-Governmental Organisations te Genève van mr. J.G. van Putten ter kennisgeving aangeboden aan Jonkman., 1949; 453; 2 stukken
        - Stukken betreffende doel en werkzaamheden van de VIRO., 1949-1950; 454; 1 omslag
        - Agenda's en notulen van vergaderingen van het hoofdbestuur en het dagelijks bestuur, met bijlagen., 1949-1952; 455; 1 omslag
        - Briefwisseling van Jonkman met diverse personen., 1949-1952; 456; 1 omslag
        - Teksten van redevoeringen met aantekeningen van Jonkman. Met notities., 1949-1952; 457; 1 omslag
        - Ingekomen verzoekschrift aan het dagelijks bestuur van de VIRO van vertegenwoordigers van diverse Nederlandse federaties betreffende het doen aanwijzen van tien afgevaardigen door de Nederlandse Conventie, voor de bijeenkomst te Genève met begeleidend schrijven van D.H. Hueting, honorair hoofdbestuurslid van de Nederlandse Studentenvereniging voor wereldrechtsorde., 1950; 458; 2 stukken
        - Brief van C.P. Bal, lid van de VIRO, afdeling Haarlem, betreffende de houding van .de Verenigde Naties ten opzichte van Franco in Spanje aan mr. J.G. van Putten, secretaris van da VIRO, met bijlage., 1950; 459; 2 stukken
        - Stukken betreffende het opstellen van een brief aan alle Nederlandse verenigingen aangaande de oprichting van een scholingscentrum in internationale problemen., 1950; 460; 1 omslag
        - Brief van dr. N.J.C.M. Kappeyne van de Coppelio, honorair treasurer van de World Federation of United Nations Associations betreffende de betaling van achterstallige contributie aan de Wereldfederatie aan Van Putten, secretaris van de VIRO., 1950; 461; 1 stuk
        - Circulaire aan de leden houdende aanmelding voor reizen georganiseerd door de VIRO om de Algemene Vergadering te Parijs te bezoeken. Gestencild., 1950-1951; 462; 3 stukken
        - Stukken betreffende een scholingscursus georganiseerd door de VIRO., 1950-1951; 463; 1 omslag
        - Verslag van de Internationale Conferentie Vredesopbouw te Zagreb met begeleidend schrijven van het bestuur van de Nederlandse Beweging ter bevordering van de Internationale Veiligheid aan de aangesloten verenigingen. Gestencild., 1951; 464; 2 stukken
        - Brieven van mr. Th. H. Bot houdende aanbieding van teksten betreffende de uitwerking van vraagstukken naar aanleiding van de V.N. resolutie "United Action For Peace", 1951; 465; 1 omslag
        - Ingekomen jaarverslag van mr. Van Putten over de activiteiten van de VIRO alsmede nota van mr. Cohen Stuart over de Atlantische Federale Unie., 1951; 466; 1 omslag
        - Stukken betreffende de uitnodiging van Jonkman om als voorzitter van de VIRO zitting te nemen in de te vormen raad van bijstand van de Nederlandse Jongeren Federalisten., 1951; 467; 1 omslag
        - Ingekomen verslag van een bijeenkomst van belangstellenden in het Atlantisch federalisme alsmede een rapport van Clarence K. Streit over de Atlantische Unie, met aanbiedingsbrief., 1951; 468; 3 stukken
          Het rapport is in het Engels.
        - Resoluties van de Verenigde Naties betreffende de rol van de World Federation United Nation Associations (WFUNA) en de "Peoples Section" van de Verenigde Naties door mr. J.G. van Putten, secretaris van de VIRO, aan de leden van het dagelijks bestuur aangeboden. Doorslag., 1951; 469; 1 omslag
        - Lijst van deelnemers aan de lunch aangeboden door de Belgische Vereniging voor de Verenigde Naties, ter ere van Jonkman. Gestencild., 1952; 470; 1 stuk
        - Stukken betreffende de bespreking van het rapport van de Atlantische Commissie in het hoofdbestuur van de VIRO., 1952; 471; 1 omslag
      - Lidmaatschap van het hoofdbestuur van de VIRO (1952-1965), 7.2
        - Briefwisseling met Henri Cochaux, voorzitter van het uitvoerend comité van de World Federation of United Nations Associations., 1953; 472; 1 omslag
        - Brief van mr. G.M. Greup, algemeen secretaris van de Kamer van Koophandel en Fabrieken van Amsterdam, betreffende de wijze waarop men in Amsterdam belangstelling zou kunnen wekken voor de VIRO, met lijst van belangrijke zaken in Amsterdam., 1953; 473; 2 stukken
        - Briefwisseling met de voorzitter van de American Businessmen"s Club., 1952-1953; 474; 1 omslag
        - Teksten van redevoeringen van Jonkman met aantekeningen., 1953; 478; 1 omslag
        - Verslag van de Atlantische Conferentie 1953 gehouden in de Ridderzaal. Gedrukt., 479; 1 deel
        - Briefwisseling van Jonkman met diverse personen., 1954-1966; 480; 1 omslag
        - Jaarboekje van de VIRO 1958-1959. Gedrukt., 481; 1 stuk
        - Brief van prof. mr. P.J.G. Kapteyn, voorzitter van het Werkcomité "Jaar van Internationale Samenwerking" houdende verzoek aan Jonkman om zitting te nemen in het Ere-comité met bijlagen., 1965; 482; 3 stukken
        - Ingekomen agenda en verslag van een vergadering van 27 april 1966 van het hoofdbestuur van de VIRO met begeleidend schrijven van de secretaris aan Jonkman., 483; 3 stukken
        - Verslag van de Nederlandse delegatie in de Commissie van de Verenigde Naties inzake Beginselen van Internationaal Recht betreffende vriendschappelijke betrekkingen en samenwerking tussen Staten. Afschrift., 1966; 484; 1 stuk
        - Verslag van de algemene ledenvergadering van het Nederlands Genootschap voor Internationale Zaken., 1970; 485; 1 stuk
        - "Wat wil de VIRO", brochure., z.d; 486
        - Brochure van de Belgische Vereniging voor de Verenigde Naties., z.d; 487; 1 stuk
    - Lidmaatschap en voorzitterschap van de Programmaraad van de Stichting Radio Nederland Wereldomroep (1950-1966)., 8
      - Lidmaatschap van de Programmaraad (1950-1959), 8.1
        - Tekst van een toespraak van D.D.B. Bosman op 1 november 1949 in de eerste uitzending van de Afri kaanse afdeling van Radio Nederland Wereldomroep. Gestencild., 488; 1 stuk
        - Beschikking van de minister van Onderwijs Kunsten en Wetenschappen van 21 april 1950 waarbij de leden van de Wereldomroep worden benoemd. Gestencild., 489; 1 stuk
        - Stukken betreffende de uitzending van de Wereldomroep van een causerie ter gelegenheid van de zestigste verjaardag van Jonkman., 1951; 490; 1 omslag
        - "Taak en Toekomst van de Wereldomroep", van H.J. van den Broek, ingekomen nota. Gestencild., 1952; 491; 1 deel
        - Aantekeningen van Jonkman ten behoeve van uitzendingen., 1955; 492; 1 omslag
        - Lijst van panden in eigendom of in gebruik door de Nederlandse Radio Unie in Hilversum alsmede twee topografische kaarten van Hilversum., 1956; 493; 3 stukken
        - Nota van het bestuur van de Wereldomroep inzake bouw en technische accomodatie van de Wereldomroep aan de minister van Onderwijs, Kunsten en Wetenschappen. Gestencild., 1956; 494; 1 stuk
        - Programma's van uitzendingen. Gestencild., 1956-1959; 495; 1 omslag
        - Nota's van de Programmaraad genummerd 103-325., 1956-1965; 496; 1 omslag
        - ''Doel en werkzaamheden" nota van het bestuur de Wereldomroep, met bijlage. Gestencild., 1958; 497; 2 stukken
        - Brief van het bestuur van de Wereldomroep betreffende de kosten van werelduitzendingen aan de minister-president en de Ministerraad. Gestencild., 1958; 498; 1 stuk
      - Voorzitterschap van de Programmaraad (1959-1966), 8.2
        - Beschikking van de minister van Onderwijs, Kunsten en Wetenschappen van 20 januari 1950, waarbij Jonkman benoemd wordt tot voorzitter van de Programmaraad. Doorslag., 1959; 499; 1 stuk
        - Briefwisseling van Jonkman met diverse personen., 1959-1966; 500; 1 omslag
        - Aantekeningen ter voorbereiding van uitzendingen., 1959; 501; 1 omslag
        - Nota van de staatssecretarissen van Onderwijs, Kunsten en Wetenschappen, mr.Y. Schollen en de staatssecretarissen van Economische Zaken dr. G.M.J. Veldkamp inzake reclametelevisie in Nederland. Met bijlagen., 1960-1961; 502; 1 omslag
        - Notulen van vergaderingen van de Programmaraad, met bijlagen., 1960-1965; 503; 1 omslag
        - Jaarverslagen van de Programmaraad., 1960-1965; 504; 1 omslag
        - Kijkreacties. Gestencild., 1960-1964; 505; 3 stukken
        - Tekst van rede van Jonkman voor de Wereldomroep. Gestencild., 1961; 506; 1 stuk
        - Nota's van de Afrikaanse adviescommissie van de Radio Nederland Wereldomroep genummerd 150-184., 1961-1963; 507; 1 omslag
        - Bekroonde opstellen van de Arabische prijsvraag. Afschriften., 1962; 508; 2 stukken
        - Ingekomen stukken betreffende de zienswijse van het bestuur van de Nederlandse Televisie Stichting (N.T.S.) over de invoering van de commerciële televisie in Nederland., 1962-1963; 509; 1 omslag
        - Agenda's van vergaderingen van de Adviescommissie voor de Afrikaanse uitzendingen. Afschriften., 1963-1965; 510; 3 stukken
        - Agenda van vergadering van de Programmaraad van 9 december 1965. Afschriften., 511; 1 stuk
        - Stukken betreffende de afscheid van Jonkman als voorzitter., 1965; 512; 1 omslag
        - Stukken betreffende het meerjarenplan "geldmiddelen" van de Wereldomroep., 1965-1966; 513; 1 omslag
        - Lijst van golflengten (frequenties) voor de verschillende zendrichtingen. Afschrift., 1966-1967; 514; 1 stuk
        - Teksten van toespraken van koningin Juliana voor de Wereldomroep. Gestencild., z.d; 515; 1 stuk
    - Voorzittarschap van de Garantiewetcommissie burgerlijk en militair personeel (1935) 1950-1970, 9
      - Circulaires betreffende richtlijnen ten aanzien van aanstelling, schorsing en ontslag van personeel in Nederlands-Indië. Doorslag., 1935-1937; 516; 2 stukken
      - Koninklijke besluiten en ministeriële beschikkingen betrekking hebbende op de Garantiewet Burgerlijk Overheidspersoneel Indonesië. Afschriften., 1948-1952; 517; 1 omslag
      - Notities van Jonkman ten behoeve van vergaderingen., 1949-1969; 518; 1 omslag
      - Briefwisseling met L.Götzen, minister zonder Portefeuille. Met bijlagen., 1950; 519; 1 omslag
      - Ingekomen tekst van de rede uitgesproken door minister Götzen bij de installatie van de afvloeiingscommissie, ter kennisgeving aangeboden aan Jonkman., 1950; 520; 2 stukken
      - Tekst van de eedaflegging van Jonkman als voorzitter., 1950; 521; 1 stuk
      - Beschikking van de minister van Uniezaken en Overzeesche Rijksdelen van 26 juli 1950, waarbij de leden van de Garantiewetcommissie benoemd worden alsmede beschikking waarbij de secretaris benoemd wordt. Doorslag., 522; 2 stukken
      - Beschikking van de minister voor Uniezaken en Overzeese Rijksdelen van 26 juli 1950, betreffende de vaststelling van vacatiegeld aan de leden van de Garantiewetcommissie. Doorslag., 523; 1 stuk
      - "De rechtspositie van de burgerlijke overheidsdienaren in Indonesië in verband met de souvereiniteitsoverdracht, brochure van de Samenwerkende Vakorganisaties van Overheidspersoneel (SVO). Gedrukt., 1950; 524; 1 stuk
      - Aantekeningen van vergaderingen van de Garantiewetcommissie ter behandeling van verzoekschriften, met bijlagen., 1950-1975; 525; 1 pak
      - Briefwisseling van Jonkman met diverse personen., 1951-1970; 526; 1 omslag
      - Stukken betreffende de benoeming van de secretaris, leden en plaatsvervangende leden vande commissie., 1952-1967; 527; 1 omslag
      - Stukken betreffende de interpretatie van het begrip "bijzondere bepalingen" in het artikel 2, lid 3 (a) van de Garantiewet Burgerlijk Overheidspersoneel Indonesië. Doorslag., 1954; 528; 1 omslag
      - "De achterstallige Indische ambtenarensalarissen", artikel van mr. J.B. Akkerman uit Themis, het Rechtsgeleerd blad, 1957, aflevering 4. Overdruk., 529; 1 deel
      - Stukken betreffende de staat van nog te behandelen verzoekschriften alsmede proces-verbaal van over gave van het beheer over en van het archief en overige administratieve bescheiden van het secretariaat van de Garantiewetcommissie., 1962; 530; 1 omslag
      - Briefwisseling met het ministerie van Buitenlandse Zaken., 1962-1966; 531; 1 omslag
      - Stukken betreffende de herdenking van het vijftienjarig alsmede het twintigjarig bestaan van de Garantiewetcommissie., 1966; 532; 1 omslag
      - Stukken betreffende de promotiemogelijkheden van mr. R.M.S. Loman, werkzaam bij het ministerie van Defensie., 1968; 533; 1 omslag
      - Briefwisseling met de Ministeris van Buitenlandse Zaken met bijlagen., 1968-1974; 534; 1 omslag
      - Jaaroverzichten en kwartaalstaten van verrichte werkzaamheden van de Garantiewetcommissie., 1968-1975; 535; 1 omslag
      - "Het torentje", personeelsblad van het ministerie van Binnenlandse Zaken van september 1970 nummer 9, waarin opgenomen een artikel over de viering van het twintigjarig bestaan van de Garantiewetcommissie., 536; 1 deel
      - Ingkomen brieven van de secretaris van de Garantiewetcommissie aan de leden van de commissie., 1970-1971; 537; 1 omslag
    - Lidmaatschap van het Werkcomité van de tentoonstelling "De geschiedenis van de Staten-Generaal" (1952)., 10
      - Ingekomen brieven van de secretaris van het Werkcomité., 1952; 538; 1 omslag
      - Briefwisseling van Jonkman met diverse personen., 1952; 539; 1 omslag
      - Notulen van vergaderinggen van het Werkcomité., 1952; 540; 1 omslag
      - Stukken betreffende de begroting met een nota., 1952; 541; 1 omslag
      - Lijst van personen, die zullen deelnemen ann de rondleiding gehouden door Jonkman, alsmede een overzicht van de tentoonstellingsruimten., 1952; 542; 2 stukken
      - Ingekomen uitnodiging aan Jonkman tot bijwoning van de expositie., 1952; 543; 1 stuk
      - Exploitatie-overzicht van de tentoonstelling., 1952; 544; 1 stuk
      - Tekst onder de titel "Geschiedenis van de Staten-Generaal" alsmede de inleiding. Gestencild., z.d; 545; 2 stukken
      - Eerste schets van de afbeeldingen van de tentoonstelling. Gestencild., z.d; 546; 1 stuk
      - Aantekeningen van Jonkman betreffende de Nederlandse staatsintellingen met het oog op de voorbereiding van de tentoonstelling., z.d; 547; 1 omslag
    - Voorzitterschap van het Comité Nationale Herdenking 1813-1863 (1963-1964), 11
      - Stukken betreffende de benoeming en installatie van de leden van het Comité., 1963; 548; 1 omslag
      - Ingekomen brief van de secretaris van het Comité betreffende de bijeenkomst en manifestaties alsmede een lijst van de leden., 1963; 549; 2 stukken
      - Briefwisseling van Jonkman met diverse personen., 1963; 550; 1 omslag
      - Brochures en progamma van de Nationale Herdenking., 1963; 551; 1 omslag
      - Stukken betreffende de herdenking van het eeuwfeest van de onafhankelijkheid van Nederland in 1913. Gestencild., z.d; 552; 1 omslag
    - Voorzitterschap van de Verenigde Commissie 500 Jaar Staten-Generaal (1963-1964), 12
      - Briefwisseling van Jonkman met diverse personen., 1962-1964; 553; 1 omslag
      - Ingekomen brief van de griffier van Tweede kamer betreffende de bijeenkomst in de Ridderzaal op 9 januari 1964 ter gelegenheid van de herdenking 500 jaar Staten-Generaal. Gestencild., 1963; 554; 1 stuk
      - Aantekeningen van Jonkman ten behoeve van de publicatie," 500 jaar Staten-Generaal"., 1963; 555; 1 omslag
      - Briefwisseling met Koninklijke van Gorcum N.V. over de uitgave van een boek over de Staten-Generaal., 1963-1964; 556; 1 omslag
      - Stukken betreffende radiouitzendingen over 500 jaar Staten-Generaal., 1963-1964; 557; 1 omslag
      - Stukken betreffende de voorbereiding en de vaststelling van het programma van de herdenking., 1963-1964; 558; 1 omslag
      - Programma voor de gemeenschappelijke bijeenkomst van de beide Kamers der Staten-Generaal ter gelegenheid van de herdenking van het 500- jarig bestaan van de Staten-Generaal in de Ridderzaal., 1964; 559; 1 stuk
      - Plattegrond van de Ridderzaal met de zitplaatsen van de Kamerleden en gasten ter gelegenheid van de herdenking., 1964; 560; 1 stuk
      - Aantekeningen van Jonkman betreffende de "noenzaal" van de Eerste Kamer., 1964; 561; 1 stuk
      - Teksten van redevoeringen van van Thiel, voorzitter van de Tweede Kamer en Lachmon, statenvoorzitter van Suriname gehouden, in de Ridderzaal ter gelegenheid van de herdenking. Gestencild., 1964; 562; 1 stuk
      - Teksten van de redevoeringen door Jonkman uitgesproken tijdens de bijenkomst in de Ridderzaal, met correcties. Gestencild., 1964; 563; 4 stukken
        In het Engels en het Frans.
      - "500 jaar Staten-Generaal": "O.K.W.- mededelingen", nummer 3 en 4, 1964, weekblad van het departement van Onderwijs en Wetenschappen, gewijd aan de herdenking., 564; 1 stuk
      - Brief van de voorzitter van de Tweede Kamer houdende een voorstel om ter gelegenheid van de herdenking op 29 en 30 mei door de Beneluxraad Nederlandse onderscheidingen uit te reiken aan diverse leden van de Beneluxraad, met lijst van namen van degenen, die in aanmerking komen voor een onderscheiding. Doorslag., 1964; 565; 2 stukken
        De lijst is in het Frans.
      - Programmaboekje van de viering op 29 en 30 mei 1964 op de Grote Markt te Brussel van de Raadgevende Beneluxraad. Gedrukt., 566; 1 deel
        In het Nederlands en het Frans.
      - Kranteknipsels betreffende de viering., 1964; 567; 1 omslag
    - Voorzitterschap van het Comité Nationaal Monument Koningin Wilhelmina (1963-1967), 13
      - Telexberichten en krante-artikelen betreffende de oprichting van een nationaal monument ter nagedachtenis van koningin Wilhelmina., 1963-1969; 568; 1 omslag
      - Ingekomen toelichting van de Gemeentewerken van 's-Gravenhage op de maquette betreffende een voorstel tot verbouwing van het oude raadhuis aan de Groenmarkt en tot wijziging van de omgeving., 1963; 569; 1 deel
      - Aantekeningen van Jonkman., 1963; 570; 1 omslag
      - Briefwisseling met P.de Boer, voorzitter-directeur van de Bond van Mobilisatie-Invaliden en hun Nabestaanden en de Stichting De Nederlandse Soldaat. Met bijlagen., 1963; 571; 1 omslag
      - Briefwisseling van Jonkman met diverse personen., 1963-1968; 572; 1 omslag
      - Ingekomen rapport van het Comité, met aanbiedingsbrieven., 1963-1968; 573; 1 omslag
      - Notulen van de vergaderingen van het Comité Nationaal Monument Koningin Wilhelmina. Gestencild., 1963-1967; 574; 1 omslag
    - Voorzitterschap van de Stichting Nationaal Comité Huwelijksgeschenk Prinses Beatrix en Claus von Amsberg (1965-1968), 14
      - Lijst van leden van het Nationaal Comité Huwelijksgeschenk alsmede de eerste wijziging van de ledenlijst., 1965; 575; 1 omslag
      - Modelbrieven van Jonkman houdende verzoek om zittingte nemen in het algemeen Bestuur Nationaal Comité Huwelijksgeschenk, met formulieren voor de beantwoording van het verzoek. Gestencild., 1965; 576; 1 stukken
      - Aantekeningen van Jonkam voor kontakt met de pers, radio en televisie en het houden van toespraken., 1965; 577; 1 omslag
      - Stukken betreffende de stichtingsacte van het Nationaal Comité Huwelijksgeschenk., 1965-1966; 578; 1 omslag
      - Briefwisselingvan Jonkman met diverse personen., 1965-1966; 579; 1 omslag
      - Verslagen met notities van Jonkman., 1966; 580; 1 omslag
      - Circulaires van de Stichting Nationaal Comité Huwelijksgeschenk aan de burgemeesters van de Nederlandse gemeenten betreffende de oprichting van plaatselijke comité's ter inzameling van gelden, Gestencild., 1966; 581; 2 stukken
      - Stukken betreffende de begroting en rekeningen van de Stichting Comité Nationaal Huwelijksgeschenk., 1966-1968; 582; 1 omslag
      - Briefwisseling met de particulier secretaris van prinses Beatrix en prins Claus., 1967-1969; 583; 3 stukken